【裁判字號】    95,交簡上,182
【裁判日期】    951219
【裁判案由】    公共危險
【裁判全文】
臺灣臺南地方法院刑事判決           95年度交簡上字第182號
上  訴  人
即  被  告  甲○○
                      號
上列被告因公共危險案件，上訴人不服本院九十五年度交簡字第
二一一四號中華民國九十五年九月二十一日簡易判決（聲請簡易
判決處刑案號：九十五年度偵字第一二四九四號），提起上訴，
本院管轄之第二審合議庭判決如下：
        主  文
上訴駁回。
甲○○緩刑參年。
        事實及理由
一、本院審理結果，認第一審簡易判決認事、用法及量刑均無不
    當，應予維持，並引用第一審簡易判決書及檢察官聲請簡易
    處刑書記載之事實、證據及理由（如附件）。
二、原審以上訴人即被告罪證明確，依刑事訴訟法第四百四十九
    條第一項前段、第四百五十四第條第二項（原審漏引但未影
    響判決結果），刑法第一百八十五條之三、第四十二條第二
    項前段，刑法施行法第一條之一之規定，量處如原判決主文
    所示之刑，本院經核原判決認事用法，並無不合，量刑亦稱
    妥適。上訴人雖以：我當時不是因為不能駕駛機車，是因為
    要閃避乙○○的機車才掉入排水溝內，派出所的工作紀錄也
    有寫云云為上訴理由，而矢口否認犯罪。但查，本件係論以
    被告刑法上之公共危險罪而非過失傷害罪，且此一公共危險
    係屬抽象之公共危險而非具體公共危險，是故，被告一經服
    用超量之酒類而駕駛動力交通工具即構成此罪。本件被告對
    自己確有服用酒類一節，並不爭執。且經警到場將被告送醫
    後施以酒精測試，仍測得吐氣所含酒精成份每公升０. 二八
    毫克。有測試觀察紀錄表與吐氣所含酒精濃度測試單一紙在
    卷足憑。而按刑法第一百八十五條之三之不能安全駕駛罪乃
    抽象危險犯，不以實際肇事為必要；且呼吸吐氣所含酒精濃
    度達○‧二五毫克時，將造成輕度協調功能降低之輕度中毒
    症狀，亦有行政院國軍退除役官兵輔導委員會臺北榮民總醫
    院八十八年八月五日（八八）北總內字第二六八六八號函示
    可參；況被告酒後騎乘機車，因受酒精影響，於巷口前未能
    確實減速閃避，致衝入路邊溝渠倒地受傷，其確已達不能安
    全駕駛動力交通工具之程度甚明。被告上訴理由顯不足採，
    即被告之上訴為無理由，應予駁回。另審酌被告最近五年內
    均無犯罪前科，素行良好，且酒測酒精濃度僅0.28毫克，逾
    臨界值不多，且確係因巷口有他車出入為避免相撞肇事，採
    取閃避措施時衝出路邊受傷，業據證人乙○○到庭證述屬實
    。被告經此刑之宣告，應知所悔悟。所宣告之刑以暫不執行
    為適當，並予宣告緩刑參年，以啟自新。
三、據上論斷，應依刑事訴訟法第四百五十五條之一第一項、第
    三項、第一項、第三百七十三條、第三百六十八條，刑法第
    七十四條第一款，判決如主文。
本案經檢察官丙○○到庭執行職務
中    華    民    國    95    年    12    月    19    日
                  刑事第九庭    審判長法  官  楊清安
                                      法  官  卓穎毓
                                      法  官  朱中和
以上正本證明與原本無異
本件不得上訴 。
                                      書記官  陳著振
中    華    民    國    95    年    12    月    20    日


司法院資訊處製作；財團法人民間司法改革基金會備份。
